臺灣板橋地方法院刑事判決　　　　　　　 94年度易字第492號
公　訴　人　臺灣板橋地方法院檢察署檢察官
被　　　告　乙○○
上列被告因竊盜案件，經檢察官提起公訴（94年度偵字第6399號
），經本院合議庭裁定改依簡式審判程序審理並判決如下：
    主  文
乙○○連續毀越安全設備於夜間侵入住宅竊盜，處有期徒刑拾月
；緩刑肆年。
    事  實
一、乙○○基於意圖為自己不法所有之概括竊盜犯意，先後為下
    列竊盜犯行：
(一)、於民國94年2 月4 日晚間7 時許，利用借住於其友人甲○○
    位於臺北縣土城市○○街94號4 樓住處之機會，徒手竊取甲○○之母丙○○所有TERA廠牌之DVD 放影機乙臺，得手後將
    該放影機以新台幣（下同）500 元之代價，販售予不知情之
    臺北縣新莊市○○路161 之6 號中古家電修理買賣行之店員
    蔡安德，並將變賣所得供己花用。
(二)、於94年2 月14日，亦利用借住於甲○○住處之機會，趁甲○○睡覺之際，徒手竊取甲○○所有置於外套內之現金新臺幣
    1000元及置於房間內之PHS 廠牌G1000 型手機乙支，得手後
    將該手機持至臺北縣板橋市○○路○ 段371 號傑昇通訊行，
    謊稱該手機係其本人所有，而以4000元之代價變賣予不知情
    之店員黃瑜馨，並將變賣所得花用殆盡。
(三)、於94年3 月4 日夜間7 時許，趁丙○○上開住處無人在家之
    際，以不詳方式破壞該址鐵窗之鐵條後，逾越窗戶侵入上址
    ，徒手竊取丙○○所有TOBISHI 廠牌之DVD 放影機乙臺，得
    手後亦將之以500 元之代價，變賣予前開中古家電行。嗣經
    丙○○起疑報警處理，始循線查悉上情。
二、案經臺北縣警察局土城分局移送臺灣板橋地方法院檢察署檢
    察官偵查起訴。
    理  由
一、上揭犯罪事實，迭據被告乙○○於警詢、偵查及本院審理中
    坦承不諱，核與證人即被害人丙○○、甲○○於警詢中證述
    之失竊情節相符，證人蔡安德、黃瑜馨亦於警詢中證述前揭
    被告變賣DVD 放影機及手機之經過明確，並有丙○○出具之
    贓物認領保管單、傑昇通信中古手機讓渡切結書、中華民國
    九十四年日出日沒時刻表各1 紙、案發照片與現場照片共6
    幀在卷可稽。本件事證明確，被告犯行至堪認定。
二、核被告事實欄(一)、(二)所為，均係犯刑法第320 條第1 項之竊
    盜罪。被告事實欄(三)所為，係犯刑法第321 條第1 項第1 款
    、第2 款之毀越安全設備、於夜間侵入住宅竊盜罪，公訴意
    旨漏未列載同條項第1 款部分，應予更正補充。被告上開多
    次竊盜行為，時間密接，犯罪之基本構成要件相同，顯係基
    於概括犯意反覆為之，應依連續犯規定論以情節較重之加重
    竊盜罪，並依法加重其刑。爰審酌被告並無前科，素行尚佳
    ，有臺灣高等法院被告前案紀錄表在卷為據，兼衡其犯罪之
    動機、目的、手段、所生危害、犯後坦承犯行等一切情狀，
    量處如主文所示之刑，以資懲儆。又被告前未曾受有期徒刑
    以上刑之宣告，其年紀尚輕，因一時失慮，偶罹刑典，事後
    已坦承犯行，深具悔意，經此偵審教訓後，應知警惕而無再
    犯之虞，本院因認前開對其宣告之刑，以暫不執行為適當，
    爰諭知緩刑4 年，用啟自新。
三、末按「除被告所犯為死刑、無期徒刑、最輕本刑為三年以上
    有期徒刑之罪或高等法院管轄第一審案件者外，於前條第一
    項程序進行中，被告先就被訴事實為有罪之陳述時，審判長
    得告知被告簡式審判程序之旨，並聽取當事人、代理人、辯
    護人及輔佐人之意見後，裁定進行簡式審判程序。」刑事訴
    訟法第273 條之1 定有明文。查本件被告所犯上開刑法第32
    0 條第1 項之竊盜罪與同法第321 條第1 款、第2 款之加重
    竊盜罪，其法定刑均非最輕本刑為3 年以上有期徒刑之罪，
    且被告於本院94年5 月19日準備程序進行中，復就被訴之事
    實為有罪之陳述，經告知被告簡式審判程序之旨，被告及公
    訴人對於本件改依簡式審判程序審理亦分別表示同意及無意
    見，是本院即依前揭刑事訴訟法規定，裁定本件進行簡式審
    判程序，末此敘明。
據上論斷，應依刑事訴訟法第299 條第1 項前段、第273 條之1
第1 項，刑法第56條、第320 條第1 項、第321 條第1 項第1 款
、第2 款、第74條第1 款，罰金罰鍰提高標準條例第1 條前段，
判決如主文。
本案經檢察官楊仲農到庭執行職務。
中　　華　　民　　國　　94　　年　　7 　　月　　7　　日
                  刑事第七庭  審判長法　官  陳恒寬
                                    法?官  許必奇
                                    法?官  吳佳穎
以上正本證明與原本無異
如不服本判決應於送達後10日內向本院提出上訴狀
                                    書記官　呂妍旻
中　　華　　民　　國　　94　　年　　7 　　月　　7　　日
附錄本案論罪科刑法條全文：
中華民國刑法第321條：
犯竊盜罪而有左列情形之一者，處6 月以上、5 年以下有期徒刑
：
一  於夜間侵入住宅或有人居住之建築物、船艦或隱匿其內而犯
    之者。
二  毀越門扇、牆垣或其他安全設備而犯之者。
三  攜帶兇器而犯之者。
四  結夥三人以上而犯之者。
五  乘火災、水災或其他災害之際而犯之者。
六  在車站或埠頭而犯之者。
前項之未遂犯罰之。
中華民國刑法第320條
意圖為自己或第三人不法之所有，而竊取他人之動產者，為竊盜
罪，處5 年以下有期徒刑、拘役或500元以下罰金。
意圖為自己或第三人不法之利益，而竊佔他人之不動產者，依前
項之規定處斷。
前二項之未遂犯罰之。
